【裁判字號】    92,訴,2491
【裁判日期】    920626
【裁判案由】    清償借款
【裁判全文】
臺灣臺北地方法院民事判決  九十二年度訴字第二四九一號
    原      告  誠泰商業銀行股份有限公司
    法定代理人  甲○○
    訴訟代理人  乙○○
                林育良
    被      告  丁○○
                丙○○
右當事人間請求清償借款事件，本院判決如左：
    主    文
被告應連帶給付原告新臺幣陸拾玖萬柒仟捌佰玖拾肆元，及自民國九十二年三月一日
起至清償日止，按週年利率百分之十八計算之利息，並自民國九十二年四月一日起至
清償日止，在六個月以內者，按上開利率百分之十，超過六個月者，超過部分按上開
利率百分之二十計付違約金。
訴訟費用由被告連帶負擔。
    事    實
甲、原告方面：
一、聲明：
    如主文第一項所示。
二、陳述：
    被告丁○○復於民國九十二年五月八日還款新臺幣（下同）一萬二千二百六十元
    ，故其尚積欠六十九萬七千八百九十四元。其餘如附件之請求之原因及事實欄所
    示。
乙、被告方面：
（甲）被告丁○○部分：
  一、聲明：
      駁回原告之訴。
  二、陳述：
      對原告之主張不爭執。
（乙）被告丙○○部分：
  一、聲明：
      駁回原告之訴。
  二、陳述：
      原告並未告知被告丁○○未繳款事情，即直接假扣押其房屋。
    理    由
甲、程序方面：
一、按當事人得以合意定第一審管轄法院，但以關於由一定法律關係而生之訴訟為限
    ，前項合意，應以文書為之，民事訴訟法第二十四條定有明文。依當事人雙方所
    簽署之借款契約書第二十七條約定，合意以本院為第一審管轄法院。是以原告提
    起本件清償借款之訴，核無不合，本院就本件訴訟自有管轄權，合先敘明。
二、按訴狀送達後，原告不得將原訴變更或追加他訴，但擴張或減縮應受判決事項之
    聲明，或不甚礙被告之防禦及訴訟之終結者，不在此限，民事訴訟法第二百五十
    五條第一項第三款、第七款分別定有明文。查原告原起訴請求本金為七十一萬零
    一百五十四元，自九十二年二月一日起算之利息、自同年年三月二日起算之違約
    金，嗣於九十二年六月十六日當庭就利息部分減縮自起算九十二年三月一日，就
    違約金部分減縮自同年四月一日起算，被告於當日到庭未表示意見，然原告僅減
    縮應受判決事項之聲明，且不甚礙被告之防禦及訴訟之終結，揆諸首揭規定，本
    院認應准許之。
乙、得心證之理由：
一、本件原告主張之事實，已據其提出借款契約書、單筆貸放帳卡資料查詢單為證，
    核屬相符，且為被告所不爭執，堪信原告之主張為真實。至被告丙○○辯稱：原
    告並未告知被告丁○○未繳款事情，即直接假扣押其房屋云云，然依兩造所不爭
    之借款契約書第九條第一款約定，由於被告丁○○未依約按期繳款，無須原告之
    事先通知或催告，視為債務全部到期，是以原告對被告丙○○並無任何通知或催
    告之義務，其據此請求被告二人連帶給付借款，於法有據。
二、從而，原告依消費借貸及連帶保證契約請求被告連帶給付借款，及如主文第一項
    所示之利息、違約金，為有理由，應予准許。
丙、結論：
    本件原告之訴為有理由，依民事訴訟法第三百八十五條第一項前段、第八十五條
    第二項，判決如主文。
中      華      民      國    九十二    年      六      月    二十六    日
                                    民事第一庭法    官  蔡惠如
右為正本係照原本作成
如對本判決上訴，須於判決送達後廿日內向本院提出上訴狀
中      華      民      國    九十二    年      六      月    二十六    日
                                              書 記 官  楊秋鈴


司法院資訊處製作；財團法人民間司法改革基金會備份。
